【裁判字號】    95,易,253
【裁判日期】    950426
【裁判案由】    妨害名譽
【裁判全文】
臺灣臺北地方法院刑事判決               95年度易字第253號
公  訴  人  臺灣臺北地方法院檢察署檢察官
被      告  丁○○
上列被告因妨害名譽案件，經檢察官提起公訴（九十四年度偵字
第一四二四七號），本院判決如下：
    主  文
丁○○公然侮辱人，處拘役拾日，如易科罰金，以佰元折算
壹日。
    事  實
一、丁○○與乙○○本同屬臺北縣新店市○○街一巷「潭之鄉」
    社區之住戶，丁○○因不滿乙○○修改金屬鐵架發出噪音，
    ，妨害其住居安寧，竟基於公然侮辱乙○○名譽之故意，於
    民國九十四年三月二十九日上午十一時許，在臺北縣新店市
    ○○街一巷五十號乙○○住處車庫前道路即公眾得以共見共
    聞之場所，手指乙○○辱罵：「你是混蛋、王八蛋、你不要
    臉」、「你是死人啊？你他媽的你們家死了人啊？」、「你
    在前面開鐵工廠，在後面開烤漆場，這裡的鄰居都是穿西裝
    打領帶的，只有你這付可憐相，大家都可憐你知道嗎？」、
    「你們看看這個壞人的長相，你去照照鏡子看看你自己的那
    付壞蛋的樣子吧」、「你這付長相去照照鏡子吧，我是可憐
    你爛命一條」、「YOU ARE THE SON OF BITCH」等粗鄙嘲笑
    之言詞，持續約三十分鐘，足以貶損乙○○於社會上之人格
    評價。
二、案經被害人乙○○訴由臺北縣政府警察局新店分局移請臺灣
    臺北地方法院檢察署檢察官偵查起訴。
    理  由
一、證據能力之判斷
    被告丁○○對於下列各項證據方法，均未爭執其證據能力，
    並同意作為證據（見本院第二七、四八頁），本院審酌其作
    成時之情況，認為並無不適當之情事，均得作為證據，合先
    敘明。
二、認定事實所憑之證據及理由
    訊據被告固不否認於上開時、地找告訴人乙○○理論，惟矢
    口否認有何公然侮辱之言詞，辯稱：伊係要求乙○○不要再
    製造噪音，有講口頭禪「SUN OF GOD」，但並未出言侮辱云
    云。惟查：
  (一)被告於上開時、地以上開言詞辱罵告訴人之經過，業據告訴
    人於警詢時、偵查中及本院審理中指訴綦詳（見偵查卷第五
    至八、九至十一、二八至二九頁，本院卷第四四至四五頁）
    ，且據在場證人即當時「潭之鄉」社區總幹事丙○○於警詢
    時、偵查中及本院審理中具結證述明確（見偵查卷第十六至
    十七、二九至三十頁，本院卷第四五至四六頁），另在場證
    人即當時社區管理委員會主任委員甲○○亦到庭證稱：「我
    在家中聽到外面有吵雜聲，我就出去看，走到乙○○五十號
    車庫前，我說大家不要這麼大聲，我說有什麼事情，雙方好
    好的談」、「就是吵的聲音。我在屋內聽到，我聽不出是誰
    講的，但我出去看的時候，看到他們二人（指被告與告訴人
    ）站的很近，兩個人對立」等語（見本院卷第四七頁），益
    可佐證被告與告訴人在道路上發生激烈言語衝突。被告空言
    否認，實無可取。
  (二)又被告雖辯稱：伊有講口頭禪「SUN OF GOD」但沒有罵人云
    云，然查「SUN OF GOD」與「YOU ARE THE SON OF BITCH」
    語音相去甚遠，難認告訴人及證人丙○○有誤聽之虞。是被
    告所辯，顯係飾詞卸責，委無可取。
  (三)綜上，本件事證明確，被告公然侮辱告訴人之犯行，洵堪認
    定，應予依法論罪科刑。
三、論罪科刑之依據：
    查被告在不特定人得以共見共聞之道路上，公然對告訴人為
    上開言詞，依據社會通念，足以貶損告訴人之社會評價，具
    有輕蔑告訴人、使告訴人難堪之用意，顯屬侮辱之言語，故
    核被告所為，係犯刑法第三百零九條第一項公然侮辱罪。爰
    審酌被告前無犯罪紀錄，素行良好，犯罪之動機係因告訴人
    修改金屬鐵架發出噪音，干擾其住居安寧，惟被告在道路上
    以粗鄙言詞辱罵告訴人長達三十分鐘，致附近鄰舍均可聽聞
    ，貶損告訴人名譽甚鉅，犯罪後仍飾詞否認，態度不佳等一
    切情狀，量處如主文所示之刑，並諭知易科罰金之折算標準
    ，以示懲儆。
據上論斷，應依刑事訴訟法第二百九十九第一項前段，刑法第三
百零九條第一項、第四十一條第一項前段，罰金罰鍰提高標準條
例第一條前段、第二條，判決如主文。
本案經檢察官孟令士到庭執行職務
中    華    民    國  九十五  年    四    月  二十六  日
                  刑事第六庭審判長  法  官  周占春
                                    法  官  林孟皇
                                    法  官  林晏如
上正本證明與原本無異。
如不服本判決，應於判決送達後十日內向本院提出上訴狀（應抄
附繕本）。告訴人或被害人如對於本判決不服者，應具備理由請
求檢察官上訴，其上訴期間之計算係以檢察官收受判決正本之日
期為準。
                                    書記官  沈芳君
中    華    民    國  九十五  年    四    月  二十六  日
附錄本案論罪科刑法條全文：
中華民國刑法第309條
公然侮辱人者，處拘役或 300 元以下罰金。
以強暴犯前項之罪者，處 1 年以下有期徒刑、拘役或 500 元以
下罰金。


司法院資訊處製作；財團法人民間司法改革基金會備份。
